臺灣高等法院刑事裁定
110年度聲再字第654號
再審聲請人
即抗告人    陳胤文


上列抗告人因聲明異議案件，對於本院110年度聲再字第654號，
中華民國110年12月30日第二審駁回再審聲請之裁定提起抗告，
本院裁定如下：
    主  文
抗告駁回。 
    理  由
一、抗告意旨略稱：⒈原裁定廢棄；⒉依國際人權法律、憲法請求
    裁定准予選任非律師為辯護人，爰就本院110年度聲再字第6
    54號之原裁定提起抗告等語。
二、按抗告期間，除有特別規定外，為5日，自送達裁定後起算
    ，刑事訴訟法第406條前段定有明文。而民國109年1月15日
    修正公布刑事訴訟法第434條增訂第2項規定「聲請人或受裁
    定人不服駁回聲請之裁定者，得於裁定送達後10日內抗告」
    ，固為同法第406條前段關於抗告期間之特別規定，惟依該
    增訂第2項條文與同法條第1、3項及同法第433條規定之體系
    解釋，前述增訂之10日抗告期間特別規定，僅適用於依同法
    第434條第1項以無理由駁回再審聲請之情形。至因聲請再審
    之程序違背規定，經法院依同法第433條前段以其聲請不合
    法律上之程式予以駁回之裁定，其抗告期間仍為5日（法院
    辦理刑事訴訟案件應行注意事項第178點之1第1項參照）。
    易言之，聲請再審之理由不合於同法第420條第1項第1款至
    第6款或第421條所定得聲請再審之情形，而經法院依同法第
    433條前段以其聲請再審之程序違背規定裁定駁回者，因非
    屬同法第434條第1項所定無理由駁回之情形，自無該條增訂
    第2項抗告期間特別規定之適用，應認其抗告期間並無特別
    規定，仍為5日。
三、經查：抗告人即再審聲請人陳胤文因自訴被告吳淑卿背信等
    案件，就本院110年度聲再字第614號再審裁定，復提起再審
    之聲請，然確定之裁定不得作為再審之對象，故聲請人之聲
    請再審程序顯屬違背規定，且無從補正，經本院於110年12
    月30日以110年度聲再字第654號裁定從程序上予以駁回後，
    並於111年1月11日送達抗告人住所，因未獲會晤抗告人，而
    將文書交與有辨別事理能力之同居人即抗告人之表叔代為收
    受，業已合法補充送達等情，有本院送達證書附卷存參（見
    本院卷第43頁）。揆諸上揭說明，本件抗告期間應自裁定送
    達之111年1月11日翌日即同年1月12日起算5日（且依法院訴
    訟當事人在途期間標準毋庸加計在途期間），而因末日即同
    年1月16日為星期日，延至翌日（17日）即行屆滿，惟抗告
    人遲至111年1月19日始向本院提起抗告，有抗告人提出刑事
    抗告狀之本院收狀章在卷足佐（見本院卷第45頁），是以本
    件抗告顯已逾期，且無從補正，其抗告自非合法，應予駁回
    。
據上論斷，依刑事訴訟法第411條前段，裁定如主文。
中　　華　　民　　國　　111 　年　　2 　　月　　23　　日
                  刑事第二十庭  審判長法　官  王復生  
　　　　　　　　　　　　　　　　　　　法　官  張紹省
　　　　　　　　　　　　　　　　　　　法　官  蕭世昌
以上正本證明與原本無異。
不得抗告。
                                      書記官  吳建甫
中　　華　　民　　國　　111 　年　　2 　　月　　23　　日